臺灣臺中地方法院刑事判決　　　　　　　　　　　　九十三年度訴字第二七九號
　　公　訴　人　臺灣臺中地方法院檢察署檢察官
　　被　　　告　乙○○
右列被告因違反毒品危害防制條例案件，經檢察官提起公訴（九十三年度毒偵字第三
七四二號）暨移
之陳述，經本院合議庭裁定由受命法官獨任進行簡式審判程序，本院判決如左：
    主  文
乙○○連續施用第一級毒品，累犯，處有期徒刑拾壹月，第一級毒品海洛因陸包（驗
後共淨重：零點捌柒公克）沒收銷燬之，注射針筒陸支、杓子壹支均沒收；又連續施
用第二級毒品，累犯，處有期徒刑伍月，第二級毒品安非他命壹包（含袋重：零點
壹公克）沒收銷燬之。應執行有期徒壹年貳月，第一級毒品海洛因陸包（驗後共淨重
：零點捌柒公克）、第二級毒品安非他命壹包（含袋重：零點壹公克）均沒收銷燬
之，注射針筒陸支、杓子壹支均沒收。
    事  實
一、乙○○前因犯竊盜案件，經本院判處有期徒刑十月，並經臺灣高等法院臺中分院
    駁回上訴確定，復因違反毒品危害防制條例案件，經本院判處有期徒刑九月確定
    ，嗣前開二罪經法院裁定應執行有期徒刑一年六月，甫於民國八十九年十一月十
    四日縮短刑期執行完畢。又曾因前開施用毒品案件，經觀察勒戒後，認有繼續施
    用毒品傾向，經本院依臺灣臺中地方法院檢察署檢察官之聲請，裁定令入戒治處
    所施以強制戒治，於八十九年二月八日執行完畢。詎仍不知戒絕，於強制戒治執
    行完畢釋放後五年內，竟基於施用第一級毒品之概括犯意，自九十三年三、四月
    間某日起至九十三年十二月五日十八時許止，在臺中縣神岡鄉○○路三六號之七
    住處，以注射針筒注射之方式，連續施用第一級毒品海洛因多次，施用頻率約一
    天一、二次；另基於施用第二級毒品之概括犯意，自九十三年九月十七日九、十
    時許起至九十三年十二月五日十二時許止，在臺中縣神岡鄉○○路三六號之七住
    處，以將安非他命置於玻璃球內點火燒烤產生煙霧，以口鼻吸食之方式，連續施
    用第二級毒品安非他命多次，施用頻率約一週一、二次。嗣先後於九十三年九月
    十八日十一時五十分許，在臺中縣清水鎮○○里○○路八號前鷹架堆置場內為警
查獲，並扣得其所有供施用海洛因所用之注射針筒一支；於九十三年九月二十九
    日十二時許，在臺中縣神岡鄉○○路三六號之七為警查獲，扣得其所有供施用海
    洛因所用之注射針筒三支、杓子一支；於九十三年十二月六日十時許，在臺中縣
    神岡鄉○○路五六號之二前為警查獲，並扣得其所有之第一級毒品海洛因六包（
    驗後共淨重：○點八七公克）、第二級毒品安非他命一包（含袋重：○點三一公
    克），及其所有供施用海洛因所用之注射針筒二支。
二、案經臺中縣警察局清水分局報告臺灣臺中地方法院檢察署檢察官偵查起訴、臺中
    縣警察局豐原分局報告臺灣臺中地方法院檢察署檢察官併案審理。
    理  由
一、右揭事實，業據被告乙○○於本院審理時坦承不諱，且被告為警查獲後，經採集
    其尿液送驗結果係呈嗎啡及安非他命陽性反應，有中山醫學大學附設醫院藥物濫
    用檢測中心篩檢報告三份在卷可稽（九十三年度毒偵字第三七四二號卷第三十七
    頁、九十三年度毒偵字第三七一０號卷第四十八頁、九十三年度毒偵字第五二九
    八號卷第三十五頁），又扣案之白色粉末六包（驗後共淨重：○點八七公克）經
    送法務部調查局鑑驗之結果，含有第一級毒品海洛因之成分，此亦有法務部調查
    局九十四年二月十四日調科壹字第一二○○一五二二二號鑑定通知書一紙（本院
    卷第九十四頁）在卷可稽，復有安非他命一包（含袋重：○點三一公克、注射針
    筒六支、杓子一支等為證，足認被告自白與事實相符。是本案事證明確，被告犯
    行堪以認定。
二、查被告前因施用毒品案件，經觀察勒戒後，認有繼續施用毒品傾向，經本院依臺
    灣臺中地方法院檢察署檢察官之聲請，裁定令入戒治處所施以強制戒治，於八十
    九年二月八日執行完畢等情，此有臺灣臺中地方法院檢察署刑案資料查註紀錄表
    、全國施用毒品案件紀錄表及臺灣高等法院被告全國前案紀錄表在卷可稽，其於
    強制戒治執行完畢釋放後五年內，再犯本案施用毒品之犯行，依毒品危害防制條
    例第二十三條第二項之規定，自應依法論科。
三、核被告所為，係犯毒品危害防制條例第十條第一項、第二項之施用第一級、第二
    級毒品罪。其於施用毒品第一級毒品、第二級毒品前後持有第一級毒品、第二級
    毒品之低度行為，均為施用之高度行為所吸收，不另論罪。被告先後多次施用第
    一級毒品海洛因、第二級毒品安非他命犯行，時間緊接，犯罪構成要件相同，各
    顯係基於概括犯意為之，均應依連續犯之規定論以一罪，並加重其刑。公訴人雖
    僅就被告於九十三年四、五月間某日起至九十三年九月十八日十一時止、九十三
    年九月十八日十三時二十分許為警採尿時回溯九十六小時內之某時，分別施用第
    一級毒品海洛因、第二級毒品安非他命之犯行提起公訴，惟被告其餘施用海洛因
    、安非他命之犯行（含九十三年度毒偵字第五二九八號移送併辦部分）與業據起
    訴經判決有罪部分有連續犯之裁判上之一罪關係，為起訴效力所及，本院自得併
    予審理。又被告所犯前開二罪間，犯意各別，罪名不同，應予分論併罰。被告前
    因犯竊盜案件，經本院判處有期徒刑十月，並經臺灣高等法院臺中分院駁回上訴
    確定，復因違反毒品危害防制條例案件，經本院判處有期徒刑九月確定，嗣前開
    二罪經法院裁定應執行有期徒刑一年六月，甫於八十九年十一月十四日縮短刑期
    執行完畢等情，有臺灣臺中地方法院檢察署刑案資料查註紀錄表，臺灣高等法院
    被告全國前案紀錄表在卷可參，其於五年以內再犯本件有期徒刑以上之二罪，為
    累犯，均應依刑法第四十七條之規定遞加重其刑。爰審酌被告施用毒品除戕害自
    身健康外，併對社會秩序產生不良影響，及其施用毒品之期間、次數，暨犯罪後
    坦承罪行，態度良好等一切情狀，分別量處如主文所示之刑，並合併定其應執行
    刑。扣案之第一級毒品海洛因六包（驗後共淨重：○點八七公克）、第二級毒品
    安非他命一包（含袋重：○點三一公克）均為毒品，爰依依毒品危害防制條例第
    十八條第一項前段之規定，宣告沒收銷燬之。另扣案之注射針筒共六支、杓子一
    支為被告所有，供本案施用毒品所用之物，業據被告供承在卷，應依刑法第三十
    八條第一項第二款之規定，宣告沒收。
據上論斷，應依刑事訴訟法第二百七十三條之一第一項、第二百九十九條第一項前段
，毒品危害防制條例第十條第一項、第二項、第十八條第一項前段，刑法第十一條、
第五十六條、第四十七條、第五十一條第五款、第三十八條第一項第二款，判決如主
文。
本案經檢察官甲○○到庭執行職務。
中      華      民      國    九十四    年      三      月      十      日
                                臺灣臺中地方法院刑事第十四庭
                                    法  官  劉  逸  成
右正本證明與原本無異。
如不服本判決，應於送達後十日內向本院提出上訴狀（須附繕本），上訴於臺灣高等
法院臺中分院。
              書記官
中      華      民      國    九十四    年      三      月      十      日
附錄論罪科刑法條
毒品危害防制條例第十條
施用第一級毒品者，處六月以上五年以下有期徒刑。
施用第二級毒品者，處三年以下有期徒刑。
